臺灣雲林地方法院刑事判決              100年度訴字第260號
公  訴  人  臺灣雲林地方法院檢察署檢察官
被      告  黃德吉
選任辯護人  嚴庚辰律師
上列被告因違反毒品危害防制條例案件，經檢察官提起公訴（99
年度偵字第5289、5923、5949號、100 年度偵字第503 、709 、
1527、1612號），本院判決如下：
    主  文
黃德吉販賣第一級毒品，累犯，處有期徒刑拾伍年陸月。未扣案
之不詳廠牌行動電話壹支（不含搭配使用之門號0000000
000晶片卡壹張）沒收，如全部或一部不能沒收時，追徵其價
額。未扣案之販賣第一級毒品所得新臺幣肆仟元沒收，如全部或
一部不能沒收時，以其財產抵償之。
其餘被訴部分無罪。
    事  實
一、黃德吉前於民國98年間，因竊盜案件，經臺灣嘉義地方法院
    以98年度易字第53號判決判處有期徒刑5 月確定，於98年7
    月1 日易科罰金執行完畢出監。詎其仍不知悔改，明知海洛
    因為毒品危害防制條例第2 條第2 項第1 款所規定之第一級
    毒品，不得持有、販賣，竟基於販賣第一級毒品海洛因以營
    利之犯意，持用其所有不詳廠牌搭配門號0000000000號行動
    電話（下稱本案行動電話）做為販賣海洛因之聯絡工具。嗣
    黃德吉於100 年4 月5 日20時9 分、47分、54分、21時1 分
    、33分許，以本案行動電話撥打徐人傑持用之門號00000000
    00號行動電話，雙方約定於雲林縣北港鎮某堤防附近見面（
    通話內容詳如附表編號１至５所示）。並於結束通話後未久
    ，黃德吉在前揭地點，以新臺幣（下同）4,000 元之價格，
    販賣海洛因1 包與徐人傑，並自徐人傑處得款4,000 元（價
    金未扣案）。黃德吉另於98年4 月6 日2 時許，持用本案行
    動電話撥打徐人傑使用之0000000000號行動電話，詢問其所
    販賣之海洛因品質如何，徐人傑則向黃德吉抱怨所購得之海
    洛因屬於次級品（俗稱「黃的」），施用後雖然立即見效，
    但並不能持久，要價4,000 元稍微貴了一點等語，黃德吉連
    忙應稱會再跟上手反應此事等話。
二、嗣經臺灣雲林地方法院檢察署檢察官向法院聲請對門號0000
    000000號電話號碼進行通訊監察，經法院核准實施後，始循
    線查悉上情。
三、案經雲林縣警察局北港分局報告臺灣雲林地方法院檢察署檢
    察官暨臺灣雲林地方法院檢察署檢察官自動檢舉偵查起訴。
    理  由
甲、有罪部分：
一、證據能力方面：
  (一)按被告以外之人，於審判外之言詞或書面陳述，除法律有規
    定者外，不得作為證據；又被告以外之人於檢察事務官、司
    法警察官或司法警察調查中所為之陳述，與審判中不符時，
    其先前之陳述具有較可信之特別情況，且為證明犯罪事實存
    否所必要者，得為證據，刑事訴訟法第159 條第1 項、第15
    9 條之2 定有明文。是被告以外之人於司法警察（官）調查
    中所為之陳述，性質上屬傳聞證據，且一般而言，多未作具
    結，其所為之陳述，原則上無證據能力，惟如該陳述與審判
    中不符時，其先前之陳述具有較可信之特別情況，且為證明
    犯罪事實存否所必要者，依同法第159 條之2 規定（即刑事
    訴訟法第159 條第1 項所指之「除法律有規定者外」），例
    外認為有證據能力。另所謂「前後陳述不符」，應就前後階
    段之陳述進行整體判斷，以決定其間是否具有實質性差異（
    最高法院99年度臺上字第8255號判決意旨參照）。查徐人傑
    之警詢筆錄部分（見警卷第10頁至第18頁），屬於傳聞證據
    ，被告黃德吉及辯護人均否認有證據能力（見本院卷一第30
    7 頁反面、第310 頁）。針對被告有無販賣海洛因與徐人傑
    乙事，經以徐人傑於警詢中之陳述（見警卷第10頁至第18頁
    ）及本院審判中之證述內容做整體判斷，本院認其陳述並無
    實質性差異，即無前後陳述不符之情形（見本院卷三第66頁
    反面至第71頁反面、本院卷四第115 頁反面至第126 頁反面
    ），揆諸前揭說明，核與刑事訴訟法第159 條之2 之要件不
    合，自應排除該份警詢筆錄之證據能力。
  (二)次按被告以外之人於偵查中向檢察官所為陳述，除顯有不可
    信之情況者外，得為證據，刑事訴訟法第159 條之1 第2 項
    定有明文。檢察官在偵查中對被告以外之人所為之偵查筆錄
    ，性質上屬傳聞證據，惟刑事訴訟法規定檢察官代表國家偵
    查犯罪、實施公訴，依法其有訊問被告、證人及鑑定人之權
    ，證人、鑑定人並須具結，而實務運作時，檢察官偵查中向
    被告以外之人所取得之陳述，原則上均能遵守法律規定，不
    致違法取供，其可信度極高，職是，被告以外之人前於偵查
    中已具結而為證述，除反對該項供述得具有證據能力之一方
    ，已釋明「顯有不可信之情況」之理由外，不宜遽指該證人
    於偵查中之陳述不具證據能力。查徐人傑在檢察官面前製作
    之偵訊筆錄（見99年度偵字第5949號卷【下稱偵卷】第34頁
    至第36頁），內容均係檢察官令其以證人身分具結後所為之
    證述，有證人結文在卷可參（見偵卷第37頁），被告及辯護
    人均未提及檢察官在訊問時有不法取供之情形，亦未釋明上
    開證人之證述有何顯不可信之情況，依上開規定，前開偵訊
    筆錄自得作為本案證據使用。
  (三)本件承辦警員對於徐人傑所使用之門號0000000000號電話號
    碼實施通訊監察，經本院核准在案，此有詳載聲監案號、案
    由、監察電話、監察對象之通訊監察書及電話附表附卷第可
    參，係屬依法所為之通訊監察（見雲警港偵字第0991000660
    號卷第20頁至第21頁）。又通訊監察錄音之譯文，僅屬依據
    監聽錄音結果予以翻譯之文字，固具文書證據之外觀，但實
    際上仍應認監聽所得之錄音帶或光碟，始屬調查犯罪所得之
    證物；刑事訴訟法第165 條之1 第2 項所稱之證物，如其蒐
    證程式合法，並經合法調查，自具證據能力。因此，檢察官
    如提出通訊監察錄音之譯文為其證據方法，實乃以其監聽所
    得之錄音帶或光碟，為調查犯罪所得之證物，法院本應依刑
    事訴訟法第165 條之1 所列之方法調查，以判斷該錄音帶或
    光碟是否與通訊監察錄音之譯文相符。而監聽錄音製作之譯
    文，雖通常為偵查犯罪機關單方面製作，然若被告或訴訟關
    係人對其真實性並無爭執，經法院於審判期日提示譯文供當
    事人辨認、表示意見並為辯論者，程式自屬適法（最高法院
    95年度臺上字第295 號、94年度臺上字第4665號判決意旨參
    照）。經查，本案卷內之電話監聽，取證程式未見違法情事
    ，已如前述；而警員依監聽錄音所製作之通訊監察譯文，業
    經本院勘驗無誤（見勘驗筆錄，本院卷四第1 頁至第4 頁）
    ，且檢察官、被告、辯護人對於通訊監察譯文內容之真實性
    ，並無爭執，且經購毒者即證人徐人傑於審理時經本院提示
    該監聽譯文後，亦證稱確為其與被告通話內容無訛，揆諸前
    揭說明，上開通訊監察譯文應具證據能力。
  (四)另被告以外之人於審判外之陳述，雖不符刑事訴訟法第159
    條之1 至之4 等4 條規定，而經當事人於審判程序同意作為
    證據，法院審酌該陳述作成時之情況，認為適當者，亦得作
    為證據，刑事訴訟法第159 條之5 第1 項同有規定。本判決
    後開所引用之其餘各該被告以外之人於審判外之陳述（包括
    言詞及書面陳述），原則上均不得作為證據使用，惟被告及
    辯護人均知上開證據資料為傳聞證據，但於本院審判程序中
    均表示同意作為證據使用（見本院卷一第307 頁至第307 頁
    反面、本院卷三第66頁至第66頁反面），本院審酌上開證據
    製作時之情況，並無違法不當之情事，認為以之作為證據應
    屬適當，依前開規定，應認該等供述證據例外具有證據能力
    。
二、實體部分：
  (一)被告坦承附表編號１至１０之通訊監察譯文確係其與徐人傑之
    對話，且其於附表編號５、１０之通話結束後之某時許，在雲
    林縣北港鎮某堤防附近與徐人傑會面等事實，惟矢口否認有
    何販賣海洛因之犯行，辯稱：是徐人傑打給我問我有沒有海
    洛因，我說沒有，徐人傑又叫我幫他調，但我跟徐人傑說我
    沒有在吸毒，所以沒有答應幫徐人傑問，我去堤防是因為徐
    人傑問我他父親人在何處。我到堤防後，徐人傑有再問我身
    上有無毒品，我說沒有，他也沒有再請我幫他調云云。被告
    之辯護人則辯以：由徐人傑的證詞可以證明被告確實沒有交
    付海洛因給徐人傑云云。惟查：
  1.徐人傑為了向被告取得海洛因供己施用，於98年4 月5 日20
    時9 分、47分、54分、21時1 分、33分許，持用0000000000
    號行動電話與持用本案行動電話之被告聯絡，並相約在雲林
    縣北港鎮某堤防邊見面，嗣於98年4 月6 日2 時前之某時許
    ，2 人於前開約定地點碰面等事實，業據證人徐人傑於偵查
    中及本院審理時證述明確（見偵卷第35頁、本院卷四第120
    頁至第120 頁反面），核與被告於偵查中供承：徐人傑共請
    我幫他調2 次，我有調到海洛因，並與被告在北港堤防見面
    等語（見偵卷第43頁至第45頁）及本院審理時自陳：於98年
    4 月5 日21時33分結束通話後，我有與徐人傑在雲林縣北港
    鎮堤防附近見面等語（見本院卷一第305 頁反面、第306 頁
    反面）相符，亦有附表編號１至５所示通訊監察譯文在卷足
    資佐證。再參佐徐人傑於前揭通話中不時「那個兩光的」、
    「東西不要那個」字句，若非其中涉及不法，自當不會使用
    如此隱晦之用語。況且，若被告不清楚徐人傑談話內容之意
    為何指，理應進一步詢問其意為何？但稽之譯文內容，被告
    對於徐人傑之要求接連應稱「不會，你放心」等語，足見被
    告對於徐人傑來電之目的係欲為取得海洛因，自是了然於胸
    。另據徐人傑於本院審理時證述稱：其在98年4 月5 日21時
    1 分前與被告聯絡，是因為當時毒癮難耐，才會一直打電話
    給被告等語（見本院卷四第117 頁反面、第123 頁），而由
    附表編號２至４之對話內容觀之，徐人傑每通電話均有「你
    現在在那裏？」、「盡量快一點」、「你快到了嗎？」、「
    快一點」、「你還要多少時間才會到」、「你不要把我裝瘋
    子」等急促被告盡快赴約的語句，可見徐人傑急欲取得海洛
    因之情，溢於言表，再佐以徐人傑在短短不到20分鐘的時間
    內，連續撥打3 通電話要求被告盡快趕到約定地點，此情亦
    與本院勘驗附表編號２至４所示通話內容，認定「從4 月5
    日20時47分直到4 月5 日21時33分通話背景聲音有聽到機車
    的聲音，聽起來應該是在外面，徐人傑講話比較急促，口語
    比較不清晰，也比較大聲」之勘驗結果相符，堪信徐人傑證
    述其毒癮發作乙節，應可採憑。而觀之被告面對徐人傑之電
    話急切催促，亦接連於98年4 月5 日20時9 分之通話中回以
    「等我一下我在趕了喔」、「你等我一下，不是我要耽擱時
    間」、於同日20時47分之通話中答以「快到了」、「因為我
    要送去另外一個買主那裡，我順路送過去馬上就到了」、「
    我1 分鐘沒辦法，我要10分鐘」、復於同日20時54分之通話
    應稱「快到了，你是很趕嗎？還是你要騎過來一點」、「我
    馬上到好嗎？」、又於同日21時1 分之通話告以「你再等一
    下，我真的在趕」、「傑仔你再10分鐘給我，因為我已經在
    趕」等語，在在可證被告確有應徐人傑之要求攜帶毒品海洛
    因前去面會之意圖甚明。雖被告於本院審理時翻異前詞，辯
    稱：徐人傑不是要找我拿毒品，而是要問他父親人在何處云
    云。然徐人傑於警詢、偵查及本院審理時均證述其聯絡被告
    之目的在於取得海洛因供己施用，並無隻字提及被告所辯之
    情，且依附表編號２之通訊監察譯文所示，徐人傑說「堤防
    邊包府千歲你知道嗎？」，被告答以「我知道，就是前天你
    老仔（即徐人傑父親）要我載他去的那邊」，徐人傑即回以
    「不要在那邊，我現在跟他沒有那個」，細譯前揭通話內容
    ，可見徐人傑聽到被告提及其父親之事情時，即斷然制止被
    告再說下去，而被告聽聞後亦未再提起，顯見徐人傑聯絡被
    告之目的與被告所辯，自是風馬牛不相及。況徐人傑既已撥
    打電話與被告聯絡，若果真如被告所辯，被告自可在電話中
    詳細告以徐人傑其父之行蹤，自無必要急匆匆的趕赴堤防邊
    見面。綜合上情，應認被告係為交付毒品與徐人傑，方如此
    匆忙的赴徐人傑之約乙節，應堪認定，由此益徵被告所辯，
    顯與常理相違，實不足採。
  2.再參佐被告與徐人傑在見面後，又互相聯絡，有附表編號６
    至１０所示之通訊監察譯文在卷可憑，依附表編號６所示通訊
    監察譯文內容觀之，被告撥打電話詢問徐人傑：「『那個』
    可以嗎？」，徐人傑則回以「要怎麼說那個是『黃的』，『
    黃的』入水是可以，但是價錢比較高，…，如果是『米白的
    』，有這種效果，『今天拿的這種價錢』我不會嫌貴，『黃
    的』我拿4,000 元就可以『拿到』很好的，…，『黃的』如
    果拿『筆』的用一下就沒了懂嗎？…，算是打了馬上有效果
    ，但是不能持久，所以人家說『3 白1 黃』你聽懂嗎？」而
    譯文中出現暗語「那個」、「黃的」、「白的」等語，亦經
    證人徐人傑於本院審理時證稱：「黃的」就是海洛因，「那
    個」是指海洛因。因為市面上有「黃的」跟「白的」2 種。
    「白的」藥效比較持久，「黃的」比較短暫，這是吸毒的人
    都知道的等語甚明（見本院卷三第68頁至第70頁反面），且
    查證人徐人傑有施用毒品及販賣第一級、第二級毒品之前科
    （見卷附臺灣高等法院被告前案紀錄表，本院卷四第92頁至
    第98頁反面），可信其對於毒品的暗語及交易模式（包含價
    錢、數量、成分、比例）等情知之甚詳，是其前揭證述應屬
    可信。再由被告特地於見面後再撥打電話詢問徐人傑「那個
    可以嗎？」而徐人傑亦回以「今天『拿的』這種價錢」、「
    『黃的』拿我『拿4,000 元』就可以『拿到』很好的」之對
    話內容，自可合理研判徐人傑已向被告取得海洛因。抑有進
    者，證人徐人傑於本院審理時證述：毒癮發作時，人會忽冷
    忽熱，很像重感冒，剛開始還可以忍受，隔一天就無法忍受
    ，就是很痛苦，會全身酸痛，施用海洛因後這些症狀就解除
    了，講話語氣、理解力都會恢復正常。當時沒有人理我，我
    有拜託我女朋友幫我找其他藥頭，但我女朋友沒有幫我調到
    毒品等語（見本院卷四第124 頁至第124 頁反面），足認徐
    人傑證述其並未自被告以外之其他管道取得海洛因以解除毒
    癮等語為真，則徐人傑仍應處於毒癮發作之狀態，但觀諸附
    表編號６至１０之通訊監察譯文，只見徐人傑為拿取八分之一
    重的海洛因（即譯文中提及之「81」）而與被告約定見面的
    時間、地點，完全未見徐人傑催促被告「拿東西」或「快一
    點」等字眼，核與徐人傑毒癮發作時與被告間之對話內容（
    即附表編號２至５之通訊監察譯文）迥異，且依本院勘驗98
    年4 月6 日2 時通話（即附表編號６），認「由徐人傑接聽
    電話的聲音背景應該是在室內，準備要睡覺，但是沒有要睡
    覺的感覺，徐人傑講話語調和緩正常，跟對方談話的內容對
    答如流，感覺與對方有說有笑，聽不出來有意識模糊的情形
    」（見本院四第124 頁反面至第125 頁），與本院勘驗徐人
    傑毒癮發作時之口氣、語調等情形成強烈對比。依上勾稽，
    自可認定徐人傑因毒癮發作時之不適感已獲舒解，益徵徐人
    傑當天見面時確有自被告處取得海洛因，並已施用完畢之事
    實無訛。而徐人傑於本院審理時雖稱：當天沒有交易毒品，
    但因毒癮發作，手上又剛好沒有海洛因，在拿不到毒品的情
    形下，我會吃FM2 、安眠藥，吃了會先恍惚，然後再睡去，
    這一次好像是先吃安眠藥等語（本院卷三第67頁反面、本院
    卷四第120 頁反面至第121 頁、第124 頁至第124 頁反面、
    第126 頁反面），然於本院進一步質問其如何能在98年4 月
    6 日2 、3 時許，與被告講電話，甚且偕其女友外出與被告
    碰面等情，徐人傑旋即改稱：有時候FM2 、安眠藥吃下去，
    人恍惚整天沒有睡覺也可以等語（見本院卷四第124 頁反面
    ），顯見其證述前後矛盾。況FM2 （俗稱強姦藥丸）、安眠
    藥等藥物，服用後僅有嗜睡、意識不清的反應，並無解除毒
    癮之功效，此為眾所周知之事實，果若真能藉此解除毒癮，
    何以販毒案件會層出不窮？可見證人所證顯不合常情，是證
    人徐人傑此部分證言，尚難盡信。另被告於本院審理中辯稱
    ：在偵查中是因為心律不整致精神恍惚、意識不清，我沒有
    聽懂檢察官的問話，再加上檢察官全程都用誘導的詢問方式
    ，我才會講出「2 次都有調到貨」這些話，事實我根本沒有
    去調毒品云云（見本院卷一第304 頁至第30 4頁反面），惟
    經本院勘驗偵訊光碟，認整段錄影連續，並無中斷，被告在
    庭並無晃神、打呵欠等異狀，且於開庭時亦未當場向檢察官
    反應身體不適。對於檢察官的問話均能理解並清楚回答，有
    勘驗筆錄在卷可佐（見本院卷二第14頁至第20頁），且偵訊
    筆錄亦經被告簽名確認無訛（見偵卷第44頁），又參佐附表
    編號２中被告於電話中表示所述「我要送去另外一個買主那
    裡」，倘若身上並未攜帶海洛因，被告為何會講出「送去」
    、「買主」等字眼，更可證明被告在偵查中坦承有調到貨等
    語，應非虛妄，可以採憑。從而，被告於審理時辯稱：我於
    98年4 月5 日20時47分通話時說「我要送去另外一個買主那
    裡，我順路送過去馬上就到了」，是要送魚給客戶云云，然
    徐人傑是要向被告購買毒品，已如前述，再依附表編號１至
    １０所示譯文之前後語意觀之，被告口中之「買主」應該也是
    要購買毒品無訛，是被告所辯過於荒謬，亦難採信。
  3.證人徐人傑於偵查時具結證稱：第一次（即附表編號１至５
    之通話譯文所示）是說我要買4,000 元海洛因，第二次（即
    附表編號６至１０之通話譯文所示）是2,000 元的海洛因，地
    點都約在北港的堤防等語（見偵卷第35頁），嗣於本院審理
    時具結證稱：98年4 月5 日晚上這次好像是要買4,000 元的
    海洛因等語（見本院卷四第116 頁至第117 頁），另觀諸附
    表編號６之通訊監察譯文中提到「如果是『米白的』，有這
    種效果今天拿的這種價錢我不會嫌貴，『黃的』我拿4,000
    元就可以拿到很好的」等語，可見徐人傑證述對於本次欲以
    4,000 元購買海洛因乙節為真。雖被告雖於偵查及本院審理
    時一再辯稱：徐人傑請我幫他「調」海洛因。惟查行為人基
    於幫助他人施用毒品之犯意，應購毒者之要求，自購毒者處
    取得其所交付之金錢後，對外購入毒品而交付購毒者施用之
    行為，雖具有「自施用毒品者處收取金錢，嗣交付毒品與購
    毒者」之外觀，但可能僅構成幫助施用毒品罪，刑度與販賣
    毒品罪相差甚大，故於實務上被訴販賣毒品罪之被告為逃避
    刑責，每每稱其係幫購毒者「調」毒品，而非「販賣」毒品
    與購毒之人，故本案被告辯稱其係幫徐人傑「調」海洛因云
    云，依前說明，本不能逕信，況且，政府查緝毒品甚嚴，若
    僅因朋友之請求，即甘冒被查獲之風險幫忙調購毒品，顯然
    悖然於常理。再稽之附表編號１至６之譯文，徐人傑並未提
    及央請被告向上手調海洛因之語句，而被告亦無回以須先向
    上手詢問、確認徐人傑有無現款等語，核與調貨之情迥異。
    再者，徐人傑取得毒品的原因是否為無償轉讓或是合資購買
    毒品等情？細譯附表編號１至１０之譯文內容，均未見徐人傑
    向被告索討毒品之對話，亦無一語提及合資購買之比例分配
    等情，又參佐附表編號２之譯文內容，被告說「因為我要送
    去另外一個『買主』那裡，我順路送過去馬上就到了」，不
    能排除被告是擔心徐人傑另覓其他藥頭購買海洛因，倘若是
    徐人傑欲索討海洛因施用，被告自是避之惟恐不及，又何須
    急赴徐人傑之約？又若是合資購買，卻與毒品交易實務上常
    見合資購買之模式不相符合。則被告與徐人傑間既為一手交
    錢一手交付海洛因，是依一般買賣之常情，被告自屬販賣第
    一級毒品海洛因，甚為明確。至證人徐人傑於本院審理時始
    終證述被告並未交付毒品云云，顯有偏袒、維護被告之嫌，
    自不得作為有利於被告之認定。從而，被告所辯因徐人傑未
    付錢致未交付毒品云云，亦不足採。
  4.按販賣毒品之所謂販賣行為，須行為人主觀上有營利意圖，
    且客觀上有販入或賣出毒品行為，即足構成，至於實際上是
    否已經獲利，則非所問；必也始終無營利之意思，而以原價
    或低於原價有償讓與他人，方難謂為販賣行為，而僅得以轉
    讓罪論處（最高法院93年度臺上字第1651號判決意旨參照）
    。且衡諸我國查緝毒品海洛因之販賣一向執法甚嚴，又販賣
    海洛因既係違法行為，當非可公然為之，亦無公定價格，且
    容易分裝並增減份量，而每次買賣之價量，可能隨時依雙方
    關係深淺、資力、需求量及對行情之認知、來源是否充裕、
    查緝是否嚴謹、購買者被查獲時供述購買對象之可能風險之
    評估等情形，而異其標準，非可一概而論；販賣之人從價差
    或量差中牟利之方式雖異，其意圖營利之販賣行為則同一。
    且海洛因量微價高，取得不易，倘若非有利可圖，一般人當
    無干冒重度刑責而提供毒品海洛因給他人之可能。況證人徐
    人傑與被告互無特殊之親屬情誼，其係因購買毒品始與被告
    接觸聯繫，則被告倘非有利可圖，應無平白費時、費力而為
    本案交付海洛因予證人之理。又依卷內證據資料無從得知被
    告所購入海洛因之成本究為若干，然被告若無營利之意圖，
    應無甘冒被查緝法辦科以重刑之危險，平白無端為該買賣之
    工作，是其販入之價格必較售出之價格低廉，而有從中賺取
    買賣差價牟利之意圖及事實，應屬符合論理法則且不違背社
    會通常經驗之合理判斷。準此，被告應有從販賣海洛因與徐
    人傑之行為中賺取差價，藉此營利之意圖，至為灼然。
  5.綜上所述，被告所辯非可憑採。本案事證明確，被告上開販
    賣海洛因之犯行，堪以認定。
三、論罪科刑：
  (一)核被告所為，係犯毒品危害防制條例第4 條第1 項之販賣第
    一級毒品罪。被告持有第一級毒品之低度行為，為其販賣第
    一級毒品之高度行為所吸收，不另論罪。
  (二)被告有前述犯罪事實欄所記載之前科紀錄，此觀臺灣高等法
    院被告前案紀錄表可明，其於有期徒刑執行完畢後，5 年以
    內故意再犯本件有期徒刑以上之罪，為累犯，應依刑法第47
    條第1 項之規定加重其所犯各罪之刑（法定刑為死刑或無期
    徒刑之部分，依法不得加重）。
  (三)刑之量定，為求個案裁判之妥當性，法律固賦予法院裁量權
    ，但此項裁量權之行使，除應依刑法第57條規定，審酌行為
    人及其行為等一切情狀，為整體之評價，並應顧及比例原則
    與平等原則，使罪刑均衡，輕重得宜，以契合社會之法律感
    情。且販賣毒品之人，其原因動機不一，犯罪情節未必盡同
    ，或有大盤毒梟者，亦有中、小盤之分，甚或僅止於吸毒者
    友儕間為求互通有無，其販賣行為所造成危害社會之程度自
    屬有異，法律科處此類犯罪，所設之法定最低本刑卻相同，
    不可謂不重。倘依其情狀處以有期徒刑，即足以懲儆，並可
    達防衛社會之目的者，自非不可依客觀之犯行與主觀之惡性
    二者加以考量其情狀，是否有可憫恕之處，適用刑法第59條
    之規定酌量減輕其刑，期使個案裁判之量刑，能斟酌至當，
    符合比例原則（最高法院95年臺上字第788 號判決意旨參照
    ）。又適用刑法第59條酌量減輕其刑時，並不排除同法第57
    條所列舉10款事由之審酌（最高法院70年度第6 次刑事庭會
    議決議參照）。基此，本院審酌被告販賣海洛因之對象僅有
    1 人，次數只有1 次，交易金額也只有4,000 元，次數及對
    象均不多，所得也不豐，是其販賣毒品之惡性與情節均與「
    中盤」或「大盤」毒梟有重大差異，而屬小額零售，且被告
    也因施用毒品案件而經判刑確定之紀錄（見本院卷三第42頁
    至第57頁反面），可信其也係沈淪毒海，飽受毒品折磨之人
    ，犯罪情狀尚堪憫恕，若就其所犯販賣第一級毒品罪量處法
    定最低本刑，猶嫌過重，客觀上足以引起一般同情，本院依
    刑法第59條之規定酌減其所犯第一級毒品罪之刑，並就法定
    刑為罰金刑之部分，依法先加後減。
  (四)爰審酌被告為圖一己私利而販賣海洛因，助長社會濫用毒品
    風氣，並增加毒品在社會流通之危險性，不僅危害國民健康
    ，進而影響社會治安，實不宜寬貸，但念及被告販賣毒品之
    次數、數量、獲利，均非重大，且犯罪手法單純，暨被告自
    承國小畢業之智識程度，工作不穩定，犯後態度及家庭狀況
    等一切情狀，量處主文所示之刑。公訴人雖求處無期徒刑，
    惟依被告素行、販賣毒品之數量及次數等情，可見被告不過
    為販毒通路之最下游角色，所得利益非鉅，認尚無科處該罪
    最高刑度之必要，附此說明。
  (五)毒品危害防制條例第19條第1 項規定，犯第4 條之罪者，其
    供犯罪所用或因犯罪所得之財物，均沒收之，如全部或一部
    不能沒收時，追徵其價額或以其財產抵償之。但該條項並無
    如同條例第18條第1 項所定「不問屬於犯人與否，沒收之」
    之明文，自屬相對沒收主義之立法。是其應沒收之物，應以
    屬被告所有者為限（最高法院95年度臺上字第305 號判決意
    旨參照）。且屬於本條所定沒收之標的，如得以直接沒收者
    ，判決主文僅宣告沒收即可，不生「追徵其價額」或「以其
    財產抵償之」問題，須沒收之標的全部或一部不能沒收時，
    始生「追徵其價額」或「以其財產抵償之」選項問題。而「
    追徵其價額」或「以其財產抵償之」係屬兩種選項，分別係
    針對現行貨幣以外之其他財產與現行貨幣而言。其中，「追
    徵其價額」者，係指所沒收之物為金錢以外之其他財物而無
    法沒收時，因其實際價值不確定，應追徵其價額，使其繳納
    與原物相當之價額，並無以其財產抵償之問題。倘嗣後追徵
    其金錢價額，不得結果而須以其財產抵償者，要屬行政執行
    機關依強制執行之法律之執行問題，即無不能執行之情形，
    自毋庸諭知「或以其財產抵償之」。如不能沒收之沒收標的
    為金錢時，因價值確定，判決主文直接宣告「以其財產抵償
    之」即可，不發生追徵價額之問題（最高法院99年度第5 次
    刑事庭會議決議參照）。則：
    1.被告販賣海洛因所得4,000 元，並未扣案，仍應依前述規
      定於各罪項下諭知沒收，如全部或一部不能沒收時，以其
      財產抵償。
    2.被告所使用之本案行動電話（不含門號0000000000號晶片
      卡1 張，如下述），為被告持以供本案販毒聯絡之工具，
      且為被告所有，業據被告供認在卷（見本院卷一第306 頁
      反面），雖未扣案，但無證據證明已經滅失，仍應依毒品
      危害防制條例第19條第1 項規定宣告沒收，如全部或一部
      不能沒收時，追徵其價額。至於門號0000000000號晶片卡
      ，係侯繡琴所申辦，有申登人資料1 紙附卷可佐（見本院
      卷一第132 頁），與前述規定不合，自不予宣告沒收。
乙、無罪部分：
一、公訴意旨另以：被告於98年4 月6 日2 時29分57秒、3 時23
    分33秒、28分12秒、39分32秒許，以本案行動電話與持用門
    號0000000000號行動電話之徐人傑聯絡交易後（通話內容見
    附表編號７至１０所示），於同日3 時28分12秒後某時，前往
    雲林縣北港鎮某堤防處，以一手交錢一手交貨之方式，將價
    值2,000 元之海洛因售予徐人傑。因認被告涉犯毒品危害防
    制條例第4 條第1 項之販賣第一級毒品罪嫌。
二、按犯罪事實應依證據認定之，無證據不得認定犯罪事實；不
    能證明被告犯罪者，應諭知無罪之判決，刑事訴訟法第154
    條第2 項、第301 條第1 項分別定有明文。又刑事訴訟法第
    161 條第1 項規定：「檢察官就被告犯罪事實，應負舉證責
    任，並指出證明之方法。」準此，檢察官對於起訴之犯罪事
    實，應負提出證據及說服之實質舉證責任。倘其所提出之證
    據，不足為被告有罪之積極證明，或其指出證明之方法，無
    法說服法院以形成被告有罪之心證者，應貫徹無罪推定原則
    （刑事妥速審判法第6 條之規定暨最高法院92年臺上字第12
    8 號判例意旨參照）。
三、檢察官認被告涉有上述犯嫌，無非以下述證據為論據：(一)徐
    人傑於警詢、偵查中之陳（證）述。(二)附表編號７至１０之通
    訊監察譯文。
四、被告固坦承曾持本案行動電話與徐人傑聯絡，並曾於上述時
    地與徐人傑見面之事實，惟堅決否認有販賣海洛因與徐人傑
    ，辯稱：徐人傑見面時表示沒有錢，伊說毒品是向別人調的
    ，沒有錢就沒有辦法給他，後來伊就走了等語。辯護人則辯
    護稱：由證人徐人傑證述可知被告確實沒有交付海洛因予徐
    人傑，不能僅憑通訊監察譯文就認定被告有販賣海洛因予徐
    人傑之犯行等語。
五、經查：
  (一)被告確於98年4 月6 日2 時、2 時29分、3 時23分、3 時28
    分、39分，以本案行動電話與持用門號0000000000號行動電
    話之徐人傑聯絡，徐人傑告以欲以2,000 元之購買八分之一
    重的海洛因，並相約在雲林縣北港鎮某堤防附近見面之事實
    ，業據證人徐人傑於本院審理時具結證述明確（見本院卷三
    第70頁反面至第71頁、本院卷四第122 頁至第123 頁），並
    有如附表編號６至１０所示通訊監察譯文可佐，此部分事實堪
    以認定。
  (二)然查毒品交易，雖然買賣雙方均已抵達現場，但可能因其他
    因素，例如：毒品品質成分不佳或現金不足致未能交易完成
    ，是被告是否確於見面後販賣海洛因予徐人傑，應有其他補
    強證據，方足認定之。惟證人徐人傑於偵查中具結證稱：第
    二次（指98年4 月6 日2 時、2 時29分、3 時23分、3 時28
    分、39分聯絡）是2,000 元的海洛因，但是被告來了，我說
    我沒有錢，所以都沒有交易成功等語（見偵卷第35頁），復
    於本院審理時具結稱：我請被告幫我調八一重量的海洛因，
    價錢是2,000 元，我要給被告2,000 元，但這次見面我沒有
    付錢給被告，被告也沒有給我海洛因等語（見本院卷三第71
    頁、本院卷四第123 頁），因此，被告是否確已交付海洛因
    予徐人傑，並向徐人傑收款2,000 元乙節，尚非無疑。且依
    附表編號７至１０之通訊監察譯文內容，至多僅能證明被告與
    徐人傑聯絡毒品交易事宜，至徐人傑是否確向被告購得海洛
    因，由其等通話中並無法得知，也難以駁斥徐人傑前揭證詞
    ，致無法完整建構出被告販賣海洛因與徐人傑之犯罪事實。
    從而，檢察官認被告確有上述販賣海洛因予徐人傑之行為，
    難逕信為真。被告辯稱其未於98年4 月6 日3 時28分12秒後
    某時許，在雲林縣北港鎮某堤防處，販賣海洛因與徐人傑等
    語，應可憑採。
六、綜上所陳，本院依檢察官所提出之證據方法為調查後，尚不
    能獲得有罪之確信，即檢察官所指被告販賣海洛因之犯行，
    是否為真？仍有合理懷疑存在。本案檢察官既然不能證明起
    訴書所載之被告犯行屬實，揆諸前揭法條及最高法院判例要
    旨，自應為被告無罪之諭知。
丙、被告於100 年4 月5 日20時9 分、47分、54分、21時1 分、
    33分許，持用門號0000000000號行動電話與徐人傑持用之門
    號0000000000號行動電話聯絡，2 人議定毒品交易事宜，並
    相約於雲林縣北港鎮某堤防附近見面。嗣於98年4 月5 日21
    時33分後至98年4 月6 日2 時前之某時許，由被告在前開約
    定地點，以4,000 元之價格，販賣海洛因1 包與徐人傑，並
    自徐人傑處得款4,000 元之事實，業經認定如前。徐人傑於
    本案偵查及本院審理時以證人身分具結後，就其於98年4 月
    5 日21時33分至98年4 月6 日2 時前之某時許，有無向被告
    購買海洛因乙事故意為虛偽之證述，涉犯刑法第168 條之偽
    證罪嫌，本院以此判決書為告發，請檢察官另行分案偵辦，
    附此敘明。
據上論斷，應依刑事訴訟法第299 條第1 項前段、第301 條第1
項，毒品危害防制條例第4 條第1 項、第19條第1 項，刑法第11
條、第47條第1 項、第59條，判決如主文。
本案經檢察官黃煥軒到庭執行職務。
中    華    民    國   100    年    12    月    8     日
                  刑事第五庭  審判長法  官  許佩如
                                    法  官  王紹銘
                                    法  官  鍾世芬
 以上正本證明與原本無異。
如不服本判決應於收受判決後10日內向本院提出上訴書狀，並應
敘述具體理由；其未敘述上訴理由者，應於上訴期間屆滿後20日
內向本院補提理由書（均須按他造當事人之人數附繕本）。「切
勿逕送上級法院」。
                                    書記官  王雪招
中    華    民    國   100    年    12    月    8     日
附錄本案論罪科刑法條全文：
毒品危害防制條例第4 條
製造、運輸、販賣第一級毒品者，處死刑或無期徒刑；處無期徒
刑者，得併科新臺幣2 千萬元以下罰金。
製造、運輸、販賣第二級毒品者，處無期徒刑或7 年以上有期徒
刑，得併科新臺幣1 千萬元以下罰金。
製造、運輸、販賣第三級毒品者，處5 年以上有期徒刑，得併科
新臺幣7 百萬元以下罰金。
製造、運輸、販賣第四級毒品者，處3 年以上10年以下有期徒刑
，得併科新臺幣3 百萬元以下罰金。
製造、運輸、販賣專供製造或施用毒品之器具者，處1 年以上7
年以下有期徒刑，得併科新臺幣1 百萬元以下罰金。
前五項之未遂犯罰之。
 【附表：本案通訊監察譯文一覽表】
┌──┬──────┬───────────────────┬──────┐
│編號│時      間  │通  訊  監  察  譯  文  內  容        │備        註│
├──┼──────┼───────────────────┼──────┤
│ １ │98年4 月5 日│A ：0000000000（徐人傑）              │(1)佐證犯罪事│
│    │20時9 分34秒│B ：0000000000（黃德吉）              │  實一。    │
│    │            │                                      │(2)通訊監察譯│
│    │            │B ：傑仔等我一下我再趕了喔。          │  文出處：雲│
│    │            │A ：我跟你講你等一下。                │  警港偵字第│
│    │            │B ：嗯。                              │  0000000000│
│    │            │A ：你等一下到的時候你打給我我再出來。│  號卷第23頁│
│    │            │B ：嗯。                              │  。        │
│    │            │A ：你不要下來（下車）。              │            │
│    │            │B ：我知道。                          │            │
│    │            │A ：因為不方便你懂嗎。                │            │
│    │            │B ：我知道。                          │            │
│    │            │A ：這邊有在跟你那個…？              │            │
│    │            │B ：你等我一下不是我要耽擱時間。      │            │
│    │            │A ：你不要拿那個兩光的。              │            │
│    │            │B ：不會，你放心好。                  │            │
│    │            │A ：如果不好你就知道。                │            │
│    │            │B ：不會你放心。                      │            │
│    │            │A ：好。                              │            │
├──┼──────┼───────────────────┼──────┤
│ ２ │98年4 月5 日│A ：0000000000（徐人傑）              │(1)佐證犯罪事│
│    │20時47分49秒│B ：0000000000（黃德吉）              │  實一。    │
│    │            │                                      │(2)通訊監察譯│
│    │            │A ：喂。                              │  文出處：雲│
│    │            │B ：快到了。                          │  警港偵字第│
│    │            │A ：你現在那裡？                      │  0000000000│
│    │            │B ：我現在北港路。                    │  號卷第23頁│
│    │            │A ：北港路的那裡？                    │  。        │
│    │            │B：因為我要送去另外一個買主那裡（藥頭 │            │
│    │            │   ）我順路送過去馬上就到了。         │            │
│    │            │A ：我在包府千歲。                    │            │
│    │            │B ：那裡？                            │            │
│    │            │A ：堤防邊包府千歲你知道嗎？          │            │
│    │            │B ：我知道，就是前天你老仔要我載他去的│            │
│    │            │    那邊。                            │            │
│    │            │A ：不要在那邊我現在跟他沒有那個。    │            │
│    │            │B ：那要在甚麼地方？                  │            │
│    │            │A ：上次那邊我再 1分鐘到那邊。        │            │
│    │            │B ：再1 分鐘。                        │            │
│    │            │A ：嗯。                              │            │
│    │            │B ：我1分鐘沒有辦法到我要10分鐘。     │            │
│    │            │A ：好。                              │            │
│    │            │B ：好嗎？                            │            │
│    │            │A ：盡量快一點。                      │            │
│    │            │B ：我知道。                          │            │
│    │            │A ：兄仔改天我們TOUCH 就我們倆知道就好│            │
│    │            │    。                                │            │
│    │            │B ：好。                              │            │
│    │            │A ：你東西不要那個的話。              │            │
│    │            │B ：我們見面再講。                    │            │
│    │            │A ：好。                              │            │
├──┼──────┼───────────────────┼──────┤
│ ３ │98年4 月5 日│A ：0000000000（徐人傑）              │(1)佐證犯罪事│
│    │20時54分47秒│B ：0000000000（黃德吉）              │  實一。    │
│    │            │                                      │(2)通訊監察譯│
│    │            │A ：喂，你快到了嗎？                  │  文出處：雲│
│    │            │B ：快到了，你是很趕嗎？還是你要騎過來│  警港偵字第│
│    │            │    一點？                            │  0000000000│
│    │            │A ：不用我在附近，在堤防邊。          │  號卷第23頁│
│    │            │B ：我現在在過來的路，我現在北港路。  │  。        │
│    │            │A ：你還在嘉義喔！                    │            │
│    │            │B ：沒有在嘉義，我在新港這邊的北港路。│            │
│    │            │A ：嗯怎樣？                          │            │
│    │            │B ：我馬上到好嗎？                    │            │
│    │            │A ：好，我在這裡等你。                │            │
│    │            │B ：你在那裡？                        │            │
│    │            │A ：包府千歲你知道嗎？                │            │
│    │            │B ：那裡？                            │            │
│    │            │A ：堤防邊。                          │            │
│    │            │B ：我知道。                          │            │
│    │            │A ：快一點。                          │            │
│    │            │B ：好。                              │            │
├──┼──────┼───────────────────┼──────┤
│ ４ │98年4 月5 日│A ：0000000000（徐人傑）              │(1)佐證犯罪事│
│    │21時1 分1 秒│B ：0000000000（黃德吉）              │  實一。    │
│    │            │                                      │(2)通訊監察譯│
│    │            │A ：喂！                              │  文出處：雲│
│    │            │B ：喂！你再等一下我真的在趕。        │  警港偵字第│
│    │            │A ：你還要多少時間才會到。            │  0000000000│
│    │            │B ：傑仔你在10分鐘給我，因為我已經再趕│  號卷第24頁│
│    │            │    。                                │  。        │
│    │            │A ：好，你不要把我裝瘋子。            │            │
│    │            │B ：不會。                            │            │
├──┼──────┼───────────────────┼──────┤
│ ５ │98年4 月5 日│A ：0000000000（徐人傑）              │(1)佐證犯罪事│
│    │21時33分20秒│B ：0000000000（黃德吉）              │  實一。    │
│    │            │                                      │(2)通訊監察譯│
│    │            │A ：喂！？                            │  文出處：雲│
│    │            │B ：喂！                              │  警港偵字第│
│    │            │A ：我怎麼看不到你，你在那裡我打到手機│  0000000000│
│    │            │    都沒電，你在那裡？                │  號卷第24頁│
│    │            │B ：打你手機也不通。                  │  。        │
│    │            │A ：沒電，我在包府千歲這邊，你在堤防邊│            │
│    │            │    嗎。                              │            │
│    │            │B ：對。                              │            │
│    │            │A ：你從那邊下來？                    │            │
│    │            │B ：我從北港你住的地方，你出來就看得到│            │
│    │            │    我。                              │            │
│    │            │A ：我現在是在北港游泳池堤防。        │            │
│    │            │B ：對。                              │            │
│    │            │A ：這條堤防只有兩家廟一家包府親千歲，│            │
│    │            │    一家。                            │            │
│    │            │B ：在這邊遇到你老爸的所以你應該是住在│            │
│    │            │    這邊。                            │            │
├──┼──────┼───────────────────┼──────┤
│ ６ │98年4 月6 日│A ：0000000000（徐人傑）              │(1)佐證犯罪事│
│    │2 時0 分11秒│B ：0000000000（黃德吉）              │  實一。    │
│    │            │                                      │(2)通訊監察譯│
│    │            │A ：喂！                              │  文出處：雲│
│    │            │B ：喂傑仔喔！                        │  警港偵字第│
│    │            │A ：兄喔！                            │  0000000000│
│    │            │B ：那個可以嗎？                      │  號卷第24-1│
│    │            │A ：要怎麼說那個是黃的，黃的入水是可以│  頁。      │
│    │            │    ，但是價錢比較高。                │            │
│    │            │B ：嗯。                              │            │
│    │            │A ：你是內行的不用講那麼多。          │            │
│    │            │B ：如果是白的會比較好就對。          │            │
│    │            │A ：如果是米白的，有這種效果今天拿的這│            │
│    │            │    種價錢我不會嫌貴，黃的我拿4000元就│            │
│    │            │    可以拿到很好的。                  │            │
│    │            │B ：我是不知道。                      │            │
│    │            │A ：黃的如果拿筆（指使用針筒注射）的用│            │
│    │            │    一下就沒了懂嗎？                  │            │
│    │            │B ：就是退的比較快（指毒品效果）。    │            │
│    │            │A ：算是打了馬上有效果，但是不能持久，│            │
│    │            │    所以人家說3 白1 黃你聽懂嗎？      │            │
│    │            │B ：人家比較不要，我知道。那我改天有機│            │
│    │            │    會在跟他講。                      │            │
│    │            │A ：我算吃「ㄓㄞˋㄔㄨ」（臺語發音）你│            │
│    │            │    ，你聽的懂嗎？因為是你打得，不然我│            │
│    │            │    要跟你說怎樣，你對這有「ㄇㄟ」（音│            │
│    │            │    譯）這..                          │            │
│    │            │B ：沒關係，改天有機會我會跟他講。    │            │
│    │            │A ：你說812 嗎？                      │            │
│    │            │B ：對。                              │            │
│    │            │A ：明天去弄一個來給我。              │            │
│    │            │B ：812怎樣？                         │            │
│    │            │A ：你說81要算2。                     │            │
│    │            │B ：我知道，因為我們是自己的。        │            │
│    │            │A ：你秤到多少？我們兄弟仔...         │            │
│    │            │B ：對我也不要去欠你那個有的沒有的。  │            │
│    │            │A ：嗯。                              │            │
│    │            │B ：還是等一下我有空再幫你帶過去也無所│            │
│    │            │    謂。                              │            │
│    │            │A ：好啊。                            │            │
│    │            │B ：嗯。                              │            │
│    │            │A ：我再給你一支電話號。              │            │
│    │            │B ：嗯。                              │            │
│    │            │C女：喂。                             │            │
│    │            │B ：喂。                              │            │
│    │            │C女：0938。                           │            │
│    │            │B ：0938再來。                        │            │
│    │            │C女：2916 64。                        │            │
│    │            │B ：291664好，OK，0000000000 。       │            │
├──┼──────┼───────────────────┼──────┤
│ ７ │98年4 月6 日│A ：0000000000（徐人傑）              │(1)佐證犯罪事│
│    │2 時29分57秒│B ：0000000000（黃德吉）              │  實一。    │
│    │            │                                      │(2)通訊監察譯│
│    │            │A ：喂！                              │  文出處：雲│
│    │            │B ：喂！傑仔你8 字頭的那個？          │  警港偵字第│
│    │            │A ：甚麼？                            │  0000000000│
│    │            │B ：你剛說要的那個81我現在拿過去。    │  號卷第24-1│
│    │            │A ：現在嗎？                          │  頁。      │
│    │            │B ：因為我現在要去晉仔「綽號」那邊。  │            │
│    │            │A ：我知道，你等我一下我要算錢，因為我│            │
│    │            │    剛才拿給人家。                    │            │
│    │            │B ：好你再打給我。                    │            │
├──┼──────┼───────────────────┼──────┤
│ ８ │98年4 月6 日│A ：0000000000（徐人傑）              │(1)佐證犯罪事│
│    │3 時23分33秒│B ：0000000000（黃德吉）              │  實一。    │
│    │            │                                      │(2)通訊監察譯│
│    │            │A （徐人傑持用）：喂！兄喔            │  文出處：雲│
│    │            │B （女）：你等一下（藥頭男）喂！      │  警港偵字第│
│    │            │A ：喂兄喔！我弟仔，你還有在這邊嗎？  │  0000000000│
│    │            │B ：有。                              │  號卷第24-1│
│    │            │A ：你講的那裡嗎？                    │  頁。      │
│    │            │B ：怎樣？                            │            │
│    │            │A ：我講的那個？                      │            │
│    │            │B ：我去那邊等你嗎？                  │            │
│    │            │A ：我到港仔（北港），到市區再打給你，│            │
│    │            │    看你要約我在那裡，我在你附近而已。│            │
│    │            │B ：好。                              │            │
├──┼──────┼───────────────────┼──────┤
│ ９ │98年4 月6 日│A ：0000000000（徐人傑）              │(1)佐證犯罪事│
│    │3 時28分12秒│B ：0000000000（黃德吉）              │  實一。    │
│    │            │                                      │(2)通訊監察譯│
│    │            │A （徐人傑女友持用）：喂！            │  文出處：雲│
│    │            │B ：喂！現在是我要過去還是要怎樣？    │  警港偵字第│
│    │            │A ：甚麼？                            │  0000000000│
│    │            │B ：我過去嗎？他那？                  │  號卷第25頁│
│    │            │A （徐人傑持用）：喂？                │  。        │
│    │            │B ：現在是我要過去？                  │            │
│    │            │A ：要去那裡？                        │            │
│    │            │B ：不然你到現在再打給我。            │            │
│    │            │A ：不然去昨天見面地方對。            │            │
│    │            │B ：剛見面的地方嗎？                  │            │
│    │            │A ：那怎樣？                          │            │
│    │            │B ：好。                              │            │
│    │            │A ：多久到。                          │            │
│    │            │B ：馬上到。                          │            │
├──┼──────┼───────────────────┼──────┤
│ １０ │98年4 月6 日│A ：0000000000（徐人傑）              │(1)佐證犯罪事│
│    │3 時39分32秒│B ：0000000000（黃德吉）              │  實一。    │
│    │            │                                      │(2)通訊監察譯│
│    │            │A （徐人傑女友持用）：喂！            │  文出處：雲│
│    │            │B ：喂！我到了。                      │  警港偵字第│
│    │            │A：我們也到了。                       │  0000000000│
│    │            │                                      │  號卷第25頁│
│    │            │                                      │  。        │
└──┴──────┴───────────────────┴──────┘